臺灣板橋地方法院刑事判決　　　　　　 96年度簡上字第704號
上　訴　人　臺灣板橋地方法院檢察署檢察官
被　　　告　甲○○
上列上訴人因被告傷害件，不服本院96年度簡字第2907號，中華
民國96年6 月25日第一審刑事簡易判決（聲請簡易判決處刑案號
：臺灣板橋地方法院檢察署96年度偵字第6826號），提起上訴，
本院管轄之第二審合議庭判決如下：
    主  文
原判決撤銷。
甲○○共同傷害人之身體，處拘役肆拾日，如易科罰金以新臺幣
壹仟元折算壹日，減為拘役貳拾日，如易科罰金以新臺幣壹仟元
折算壹日。緩刑貳年。
    事實及理由
一、本案經本院審理結果，認第一審判決以被告甲○○所為，係
    犯刑法第277 條第1 項之共同傷害人之身體罪，處拘役40日
    ，如易科罰金以新臺幣1000元折算壹日；其認事用法均無違
    誤，並引用第一審判決書所記載之事實、證據及理由（如附
    件）。
二、上訴人上訴意旨略以：因被告迄今未與告訴人和解，原審僅
    科處拘役40日，量刑顯然過輕，為此求予撤銷改判云云。然
    按被告所犯上開罪名之法定最高本刑為3 年以下有期徒刑、
    拘役或1000元以下罰金，且查原審已審酌被告僅因細故即對
    於告訴人施以暴力，致告訴人受有肘、前臂及腕之表淺損傷
    、磨損或擦傷、臉、頸及頭皮之磨損或擦傷、臉、頭皮及頸
    之挫傷等傷害，足徵被告下手不輕，且經原審通知被告與告
    訴人到庭，然彼等均未到庭，致本院無從協調彼等洽談和解
    事宜等一切量刑事由妥為斟酌，而量處被告前述之刑，以該
    罪之法定刑而言，尚稱適當，是以上訴人指摘原判決量刑過
    輕，而提起本件上訴，其上訴為無理由，應予駁回。
三、第查本件被告犯罪後，中華民國九十六年罪犯減刑條例業已
    制定，經總統於96年7 月4 日公布，同年月16日生效施行，
    查本件被告傷害犯行之犯罪時間係在96年4 月24日以前，所
    犯傷害罪，核諸中華民國九十六年罪犯減刑條例第2 條第1
    項、第3 條等規定，合於減刑條件，依該條例第7 條規定，
    應於裁判時減其宣告刑。原審以被告犯行明確，依法論罪科
    刑，固非無見，惟原審於上開減刑條例制定後，因未及審酌
    適用該條例規定併予以減刑，尚有未洽。是本件上訴人以原
    審量刑過輕為由提起本件上訴，其上訴固無理由，然原審判
    決既有上開可議之處，故應由本院將原審判決撤銷，另為適
    當之判決。爰審酌被告與告訴人僅因細故發生口角爭執，即
    動手毆打他人，造成對方傷害，未能尊重彼此人格尊嚴，並
    考量被告之素行良好，有臺灣高等法院被告全國前案紀錄表
    1 件可憑，及其犯罪動機、手段，告訴人所受傷勢程度及犯
    後坦承犯行之態度等一切情狀，量處如主文所示之刑及諭知
    如易科罰金之折算標準，復就其上開犯罪之宣告刑，依前述
    減刑條例第2 條第1 項第3 款規定減其宣告刑二分之一，並
    諭知易科罰金之折算標準。
四、末查被告前曾因故意犯罪受有期徒刑以上刑之宣告，執行完
    畢後，五年以內未曾因故意犯罪受有期徒刑以上刑之宣告，
    有臺灣高等法院被告全國前案紀錄表1 件可稽，其因一時失
    慮而罹刑典，良有悔意，且與告訴人業已達成和解，有本院
    96年8 月8 日準備程序筆錄可憑，被告歷此偵、審教訓，當
    所知警惕，信無再犯之虞，本院因認對被告所宣告之刑，以
    暫不執行為適當，爰依刑法第74條第1 項第1 款規定，併予
    宣告緩刑2 年，以啟自新。
五、本件被告經合法傳喚無正當之理由未於審判期日到庭，有送
    達證書在卷可稽，爰依刑事訴訟法第371條規定，不待其陳
    述，逕行判決。
據上論斷，應依刑事訴訟法第455 條之1 第1 項、第3 項、第36
9 條第1 項前段、第364 條、第371 條、第299 條第1 項前段、
第373 條，刑法第28條、第277 條第1 項、第41條第1 項前段、
第74條第1 項第2 款，刑法施行法第1 條之1 第1 項、第2 項前
段，中華民國九十六年罪犯減刑條例第2 條第1 項第3 款、第7
條、第9 條，判決如主文。
本案經檢察官馬中人到庭執行職務。
中　　華　　民　　國　　96　　年　　9 　　月　　20　　日
                  刑事第十八庭  審判長法　官  連育群
                                      法  官  王綽光
                                      法  官  吳幸娥
以上正本證明與原本無異
本判決不得上訴
                                      書記官　陳靜怡
中　　華　　民　　國　　96　　年　　9 　　月　　20　　日
附錄本案論罪科刑法條全文：
中華民國刑法第277條第1項：
傷害人之身體或健康者，處 3 年以下有期徒刑、拘役或 1 千元
以下罰金。
--------------------------------------------------------
附件：
臺灣板橋地方法院刑事簡易判決　　　　　96年度簡字第2907號
聲　請　人　臺灣板橋地方法院檢察署檢察官
被　　　告　甲○○  男  47歲（民國○○年○月○日生）
　　　　　　　　　　住臺北縣永和市○○路46巷24號13樓
                    身分證統一編號：Ｚ000000000號
上列被告因傷害案件，經檢察官聲請以簡易判決處刑（96年度偵
字第6826號），本院判決如下：
    主  文
甲○○共同傷害人之身體，處拘役肆拾日，如易科罰金以新臺幣
壹仟元折算壹日。
    事實及理由
一、犯罪事實：
    甲○○與姓名年籍不詳綽號「阿宏」、不詳人士2 人等成年
    人共4 名，於民國96年2 月8 日19時許，在臺北縣中和市○
    ○路15巷12號秀山公園內，因債務糾紛與乙○○發生爭執，
    竟基於傷害人身體之犯意聯絡，共同徒手毆打乙○○，致乙
    ○○受有肘、前臂及腕之表淺損傷、磨損或擦傷、臉、頸及
    頭皮之磨損或擦傷、臉、頭皮及頸之挫傷等傷害。案經乙○
    ○告訴臺北縣政府警察局中和分局報告臺灣板橋地方法院檢
    察署檢察官偵查後聲請以簡易判決處刑。
二、被告甲○○於偵審中經合法傳喚並未到庭應訊。然被告如何
    於上開時地與另三名成年男子共同毆打傷害告訴人等情，業
    經告訴人乙○○指訴明確。參以，被告在警詢中亦自白其於
    上開時地曾傷害告訴人等情。此外，告訴人確受有肘、前臂
    及腕之表淺損傷、磨損或擦傷、臉、頸及頭皮之磨損或擦傷
    、臉、頭皮及頸之挫傷之傷害等情，亦有財團法人佛教慈濟
    醫院臺北分院診斷證明書一紙附卷可稽。事證明確，被告犯
    行堪以認定，應予依法論科。
三、核被告所為，係犯刑法第277 條第1 項之傷害罪。被告甲○
    ○與姓名年籍不詳綽號「阿宏」、不詳人士2 人等之成年人
    間就上開傷害犯行，互有犯意聯絡與行為分擔，應論以共同
    正犯。爰審酌被告僅因細故即對於告訴人施以暴力，致告訴
    人受有肘、前臂及腕之表淺損傷、磨損或擦傷、臉、頸及頭
    皮之磨損或擦傷、臉、頭皮及頸之挫傷等傷害，此有財團法
    人佛教慈濟醫院臺北分院診斷證明書乙紙附卷可稽如前，足
    徵被告下手不輕。此外，經本院通知被告與告訴人到庭，然
    彼等均未到庭，致本院無從協調彼等洽談和解事宜等一切情
    狀，量處被告如主文所示之刑，並諭知如易科罰金之折算標
    準，以資懲儆。
三、依刑事訴訟法第449 條第1 項前段、第3 項、第454 條第2
    項，刑法第28條、第277 條第1 項、第41條第1 項前段，刑
    法施行法第1 條之1 第1 項、第2 項前段，逕以簡易判決處
    刑如主文。
四、如不服本判決，得自收受送達之日起10日內向本院提出上訴
    狀，上訴於本院第二審合議庭（須附繕本）。
中　　華　　民　　國　　96　　年　　6 　　月　　25　　日
                       刑事第十九庭   法　  官  許 必 奇
上列正本證明與原本無異。
                                      書 記 官  金 和 國
中　　華　　民　　國　　96　　年　　6 　　月　　25　　日
附錄：
中華民國刑法第277條第1項：
傷害人之身體或健康者，處 3 年以下有期徒刑、拘役或 1 千元
以下罰金。
